# 跪求长投分步成本法转权益法的处理

提问人：chuckxsun 时间：2018-06-14 18:03:22
各位大神请直接看题：
A公司为一家投资管理公司，自 2007 年开始投资B公司；截止至 2012 年共投资3815.79万元，股份占比10%， 2013 年 6 月出资 36352 万元自第三方购买B公司30%股权，并向B公司派驻经理，构成重大影响但不实际控制。截止 2017 年 12 月 31 日A公司持有B公司40%股份，长投账面价值均按成本法计量。 但由于A公司对B公司构成重大影响，我想将 2017 年账面价值按权益法调整，自 2007 年-2012年10%的长投按 2013 年 5 月B公司账面净资产10%的差额调整，借：长投， 贷：营业外收入。 2013 年后新购入的股份由于存在溢价，如果以B公司账面净资产的份额确认长投，差额部分是否要调减A公司账面长投金额？可否用对价与B公司账面净资产份额的比值推算后续长投账面价值？
谢谢各位老师的指教！！！！
年份 出资额 分红款
2007 年 2305.00 2008年 575.00 305.00 2009年 735.79 400.00 2010年 200.00 400.00 2011年- 250.00 2012年 - 260.00 2013年 36352.00 2014年 - 2320.00 2015年 -800.00 2016年 - 6000.00 2017年 - - 合计 40167.79 10735.00 B公司账面净资产账面净利润2013-5-31 41,881.87 - 285.38 2013-12-31 50,784.29 9,707.36 2014-12-31 50,585.64 21,673.25 2015-12-31 62,239.06 10,909.98 2016-12-31 53,212.45 16,936.79 2017-12-31 56,073.54 13,269.68

回答人：chenyiwei
一般情况下，可以依据 2013 年 6 月收购30%股权的价格按比例推算原持有10%股权的公允价值，该公允价值与此前的累计投资成本之间的差额确认为取得重大影响当期的投资收益。取得重大影响虽然是在 2013 年，但 2014 年 7 月 1 日生效的修订后长期股权投资准则要求对此类情况追溯重述前期数据，所以现在视同当初就按照 2014 版准则第十四条的规定作出处理是恰当的。